Minutes du notaire Pierre BUON, 17 février 1633 - décembre 1674 (étude XVI)
Archives nationales
- Minutes de Pierre BUON, 17 février 1633 - décembre 1674; MC/ET/XVI/236/B - MC/ET/XVI/334
  - Minutes. 1666, janvier - 1666, avril, janvier 1666 - avril 1666; MC/ET/XVI/311
    - Vente de pratique par Jacques Ricordeau, notaire au Châtelet, à Denis Crespin, son principal clerc, pour le prix de 36000 livres., 13 avril 1666; MC/ET/XVI/311
      acte de vente; Crespin, Denis; Ricordeau, Jacques; clerc de notaire; notaire
  - Minutes. 1666, mai - 1666, juillet, mai 1666 - juillet 1666; MC/ET/XVI/312
  - Minutes. 1666, août - 1666, décembre, août 1666 - décembre 1666; MC/ET/XVI/313
    - Inventaire après décès de Louis de La Bruyère, conseiller du Roi, contrôleur général des rentes de l'Hôtel de Ville assignées sur les Tailles, demeurant rue Grenier-Saint-Lazare, dressé à la requête d'Elisabeth Hamonin, sa veuve agissant en son nom et comme tutrice de Jean de La Bruyère, avocat en Parlement âgé de 21 ans, de Louis âgé de 19 ans, de Robert Pierre âgé de 13 ans, et d'Elisabeth âgée de 11 ans, en présence de Jean de La Bruyère, conseiller et secrétaire du Roi, maison et couronne de France et de ses finances, oncle et subrogé-tuteur des mineurs., 15 octobre 1666; MC/RS//347; 7 feuillets.
      MC/ET/XVI/313
      La date donnée par l'instrument de recherche imprimée (1665, 15 octobre) est erronée; la date est: 1666, 15 octobre.
      Documents du Minutier central concernant l'histoire littéraire (1650-1700) [2295 actes], par Madeleine Jurgens et Marie-Antoinette Fleury, Paris, Presses universitaires de France, 1960, p. 205 (instrument de recherche imprimé dématérialisé dont la version intégrale est accessible en ligne par la rubrique 'Autres instruments de recherche', voir contexte dans le Plan d’orientation général - Notaires de Paris, guides thématiques du Minutier).
      Catalogue de la Réserve du Minutier central.
      Date de révision: 2009-2011
      inventaire après décès; Grenier-Saint-Lazare (rue du); La Bruyère, Jean de (1645-1696); La Bruyère, Louis de (....-1665); Hamonin, Elisabeth; La Bruyère, Robert Pierre de (1652?-....); La Bruyère, Elisabeth de (1654?-....); La Bruyère, Jean de; avocat au parlement (Ancien Régime); écrivain; contrôleur (Ancien Régime); secrétaire du roi (Ancien Régime)
    - Constitution par Sébastien de Lespine, vigneron à Courbevoie, et Louise Coste, sa femme, à André Boudet, marchand tapissier, bourgeois de Paris, de 100 livres tournois de rente, moyennant 2.000 livres tournois., 28 décembre 1666; MC/ET/XVI/313
      Madeleine Jurgens et Elisabeth Maxfield-Miller, Cent ans de recherches sur Molière, sur sa famille et sur les comédiens de sa troupe, Paris, Archives nationales, 1963, p. 621 (instrument de recherche imprimé dématérialisé, certaines notices sont plus détaillées dans la version intégrale accessible en ligne par la rubrique 'Autres instruments de recherche', voir contexte dans le Plan d’orientation général - Notaires de Paris, guides thématiques du Minutier).
  - Minutes. 1667, janvier - 1667, mars, janvier 1667 - mars 1667; MC/ET/XVI/314
    - Compte entre Jean II Pocquelin et André Boudet, règlant les affaires en suspens entre eux du fait de la dot de Madeleine Pocquelin, des loyers de la maison de l'Image Saint-Christophe, occupée par Boudet, et des marchandises par lui confiées à Pocquelin, aux termes duquel ce dernier est bénéficiaire de 1.359 livres., 4 janvier 1667; MC/ET/XVI/314
    - Contrat de mariage entre Adrien Devin, notaire au Châtelet, et Madeleine Coustard, fille de René Coustard, marchand drapier, et de Catherine Leroy., 15 janvier 1667; MC/ET/XVI/314
      Marie-Françoise Limon, Les notaires au Châtelet de Paris sous le règne de Louis XIV, Toulouse, Presses universitaires du Mirail, 1992 [223 actes] (voir contexte dans le Plan d’orientation général - Notaires de Paris, guides thématiques du Minutier).
      contrat de mariage; Devin, Adrien; Coustard, Madeleine; Coustard, René; Leroy, Catherine; notaire; négociant
    - Inventaire après décès de Guillaume Bluet, avocat au Parlement, à la requête de Pierre Lepetit, imprimeur ordinaire du roi et marchand libraire, dont sa bibliothèque., 22 mars 1667; MC/ET/XVI/314
      inventaire après décès; Bluet, Guillaume; Lepetit, Pierre; avocat au parlement (Ancien Régime); imprimeur; libraire
  - Minutes. 1667, avril - 1667, juin, avril 1667 - juin 1667; MC/ET/XVI/315
  - Minutes. 1668, janvier - 1668, juin, janvier 1668 - juin 1668; MC/ET/XVI/316
  - Minutes. 1668, juillet - 1668, décembre, juillet 1668 - décembre 1668; MC/ET/XVI/317
    - Vente par Opportune Ancelin, majeure, demeurant au Roule, à André Boudet, tapissier, bourgeois de Paris, demeurant sous les piliers de la Tonnellerie, d'un quartier de vignes sis à Courbevoie, moyennant 137 livres 10 sols., 11 septembre 1668; MC/ET/XVI/317
  - Minutes. 1669, janvier - 1669, mars, janvier 1669 - mars 1669; MC/ET/XVI/318; Document détérioré.
  - Minutes. 1669, avril - 1669, juin, avril 1669 - juin 1669; MC/ET/XVI/319
  - Minutes. 1669, juillet - 1669, décembre, juillet 1669 - décembre 1669; MC/ET/XVI/320
    - Quittance par Philippe Quinault, ayant acquis les droits de Laurent Le Lectier, à Claude Brulart, chevalier, marquis de Genlis, Rouvrai, capitaine lieutenant de deux cents hommes d'armes des Ordonnances, demeurant rue du Four, d'une somme de 1 000 livres pour deux années d'arrérages d'une rente de 500 livres., 28 septembre 1669; MC/ET/XVI/320
      Documents du Minutier central concernant l'histoire littéraire (1650-1700) [2295 actes], par Madeleine Jurgens et Marie-Antoinette Fleury, Paris, Presses universitaires de France, 1960, p. 325 (instrument de recherche imprimé dématérialisé dont la version intégrale est accessible en ligne par la rubrique 'Autres instruments de recherche', voir contexte dans le Plan d’orientation général - Notaires de Paris, guides thématiques du Minutier).
      quittance; Four (rue du); Quinault, Philippe (1635-1688); Le Lectier, Laurent; Brulart, Claude (16..-1673); officier (armée)
  - Minutes. 1670, janvier - 1670, juin, janvier 1670 - juin 1670; MC/ET/XVI/321; Document détérioré.
    - Mention de la quittance de 630 livres par Molière à Jean Pocquelin, son père., 6 janvier 1643; MC/ET/XVI/321
      Original non conservé; cette quittance fut passée en brevet devant les notaires Desprez et Levasseur.
      Analyse à la cote 4 de l'inventaire des papiers de Jean II Pocquelin (voir Document CCXXIV, p. 456).
      Madeleine Jurgens et Elisabeth Maxfield-Miller, Cent ans de recherches sur Molière, sur sa famille et sur les comédiens de sa troupe, Paris, Archives nationales, 1963, p. 222, notice n° XVIII (instrument de recherche imprimé dématérialisé, certaines notices sont plus détaillées dans la version intégrale accessible en ligne par la rubrique 'Autres instruments de recherche', voir contexte dans le Plan d’orientation général - Notaires de Paris, guides thématiques du Minutier).
    - Obligation par Germain Pinel, maître écrivain à Paris, et Anne Pernay, sa femme, de la somme de 160 livres envers Jean Pocquelin (en exécution d'une promesse du 25 juin 1641)., 1er août 1643; MC/ET/XVI/321
      Brevet devant Mesnard et Parque, mentionné à la cote 9 de l'inventaire de Jean II Pocquelin daté des 14-19 avril 1670
      Madeleine Jurgens et Elisabeth Maxfield-Miller, Cent ans de recherches sur Molière, sur sa famille et sur les comédiens de sa troupe, Paris, Archives nationales, 1963, p. 609 (instrument de recherche imprimé dématérialisé, certaines notices sont plus détaillées dans la version intégrale accessible en ligne par la rubrique 'Autres instruments de recherche', voir contexte dans le Plan d’orientation général - Notaires de Paris, guides thématiques du Minutier).
    - Mention de la promesse par Jean II Pocquelin de payer à Léonard Aubry en l'acquit de Molière la somme de 320 livres., 24 décembre 1646; MC/ET/XVI/321
      Acte sous seing privé, non conservé.
      Analyse à la cote 4 des papiers de Jean II Pocquelin. Voir Document CCXXIV, p. 456.
      Madeleine Jurgens et Elisabeth Maxfield-Miller, Cent ans de recherches sur Molière, sur sa famille et sur les comédiens de sa troupe, Paris, Archives nationales, 1963, p. 293, notice n° LXV (instrument de recherche imprimé dématérialisé, certaines notices sont plus détaillées dans la version intégrale accessible en ligne par la rubrique 'Autres instruments de recherche', voir contexte dans le Plan d’orientation général - Notaires de Paris, guides thématiques du Minutier).
    - Mention de la quittance par Leonard Aubry à Jean II Pocquelin de la somme de 320 livres pour laquelle celui-ci s'était obligé en l'acquit de son fils le 24 décembre 1646., 1er juin 1649; MC/ET/XVI/321
      Analyse à la cote 4 des papiers de Jean II Pocquelin (voir Document CCXXIV, p. 456).
      Madeleine Jurgens et Elisabeth Maxfield-Miller, Cent ans de recherches sur Molière, sur sa famille et sur les comédiens de sa troupe, Paris, Archives nationales, 1963, p. 303, notice n° LXXVI (instrument de recherche imprimé dématérialisé, certaines notices sont plus détaillées dans la version intégrale accessible en ligne par la rubrique 'Autres instruments de recherche', voir contexte dans le Plan d’orientation général - Notaires de Paris, guides thématiques du Minutier).
    - Mention du paiement de 125 livres à Catherine Gauvin, femme de François Pommier, par Jean II Pocquelin, à la demande écrite de Molière., 4 août 1649; MC/ET/XVI/321
      Au verso d'une lettre de Molière non conservée.
      Mention à la cote 4 des papiers de l'inventaire de Jean II Pocquelin (voir Document CCXXIV, p. 456).
      Madeleine Jurgens et Elisabeth Maxfield-Miller, Cent ans de recherches sur Molière, sur sa famille et sur les comédiens de sa troupe, Paris, Archives nationales, 1963, p. 303, notice n° LXXVII (instrument de recherche imprimé dématérialisé, certaines notices sont plus détaillées dans la version intégrale accessible en ligne par la rubrique 'Autres instruments de recherche', voir contexte dans le Plan d’orientation général - Notaires de Paris, guides thématiques du Minutier).
    - Constitution par Jean II et Jean III Pocquelin à Gaucher Clavin, de 60 livres 2 sols 2 deniers de rente, moyennant 1.100 livres., 13 mai 1650 - 10 juin 1665; MC/ET/XVI/321
      Attention: l'original de l'acte est manquant.
      Original disparu; mentionné à la cote 47 des papiers de l'inventaire de Jean II Pocquelin.(MC/ET/XVI/0321, 14-19 avril 1670).
      En marge: 1665, 10 juin. Mention du rachat de la rente.
      Eudore Soulié, Recherches sur Molière et sur sa famille, Paris, 1863, p. 235-236
    - Reconnaissance par Molière, à la suite d'un mémoire montant à la somme de 1.965 livres à lui prêtées par Jean II Pocquelin., 4 avril 1651; MC/ET/XVI/321
      Original non conservé: brevet passé devant Guillaume Leroux et Jean Levasseur.
      Analyse à la cote 4 des papiers de l'inventaire de Jean II Pocquelin (voir Document CCXXIV, p. 456).
      Madeleine Jurgens et Elisabeth Maxfield-Miller, Cent ans de recherches sur Molière, sur sa famille et sur les comédiens de sa troupe, Paris, Archives nationales, 1963, p. 307, notice n° LXXXIII (instrument de recherche imprimé dématérialisé, certaines notices sont plus détaillées dans la version intégrale accessible en ligne par la rubrique 'Autres instruments de recherche', voir contexte dans le Plan d’orientation général - Notaires de Paris, guides thématiques du Minutier).
    - Marché de construction pour l'hôtel du comte de Soissons., 21 mars 1670; MC/ET/XVI/321
    - Inventaire après décès de Madeleine Bernadeau, fille majeure, jouissante de ses droits, à la requête de Noble M. Nicolas Liénard, conseiller médecin ordianire du Roi, docteur régent de la Faculté de médecine de Paris, exécuteur testamentaire et légataire particulier de la défunte, et de honorable homme Pierre Bernardeau, marchand bourgeois de Paris, frère et héritier., 11 avril 1670; MC/ET/XVI/321; (5 folios)
      inventaire; Bernardeau, Madeleine
    - Inventaire après décès de Jean Pocquelin, marchand tapissier, valet de chambre de Sa Majesté, décédé le 25 février 1670 en sa maison sous les piliers des Halles, dressé à la requête de Jean-Baptiste Poquelin Molière, tapissier et valet de chambre du Roi demeurant rue Saint-Thomas-du-Louvre, fils et héritier du défunt, d'André Boudet, marchand tapissier, bourgeois de Paris demeurant sous les piliers de la Tonnellerie, agissant comme tuteur d'André et Jean Boudet, héritiers pour un tiers du défunt par représentation de Marie-Madeleine Pocquelin, et de Marie Maillard, veuve de Jean Pocquelin, marchand bourgeois de Paris, demeurant rue du Cygne, agissant au nom de son fils, Jean-Baptiste, petit-fils et héritier pour un tiers du défunt par représentation de son père., 14 avril 1670; MC/RS//400
      18 feuillets.
      [L'an mil six cens soixante-dix, le quatorziesme jour d'avril avant midy, à la requeste de sieur Jean-Baptiste Pocquelin Moliere, tapissier et valet de chambre du roy, demeurant à Paris, rue Sainct-Thomas-du-Louvre, parroisse Sainct-Germain-l'Auxerrois, en son nom, sieur André Boudet, marchand tapissier, bourgeois de Paris, y demeurant sous les pilliers de la Tonnellerie, parroisse Sainct-Eustache, au nom et comme tuteur d'André et Jean Boudet, enfans mineurs de luy et de deffuncte Marie-Madeleine Pocquelin, sa femme, et Marie Maillard, veufve de deffunt sieur Jean Pocquelin, vivant aussy marchand tapissier bourgeois de Paris, y demeurante rue du Cigne, susdicte parroisse Sainct-Eustache, au nom et comme tutrice de Jean-Baptiste Pocquelin, fils mineur dudict deffunt et d'elle, lesditz sieur Moliere, André et Jean Boudet et Jean-Baptiste Pocquelin, habilles à se porter heritiers ensemblement pour le tout, - scavoir - icelluy sieur Moliere pour un tiers, lesditz André et Jean Boudet, mineurs, ensemblement par representation de ladicte deffuncte leur mere pour un autre tiers et ledit Jean-Baptiste Poquelin, mineur, par representation de sondit deffunt pere pour l'autre tiers de deffunctz sieur Jean Pocquelin, vivant aussy tapissier et valet de chambre de Sa Majesté - et Marie Cressé, sadicte femme, pere et mere - dudit sieur Moliere et ayeulz desditz mineurs, à la conservation des biens et droits des partyes et d'autres qu'il appartiendra, a esté par Pierre Gigault et Pierre Buon, notaires (...) soubzsignez faict (fol. 1 v°) inventaire et description de tous et chacuns les biens (...) demeurez après le decedz dudit deffunct sieur Jean Pocquelin, arrivé le vingt-cinq febvrier mil six cens soixante-neuf, trouvez et estans en la maison de ladicte vefve ils auroient esté du consentement et en la presence des partyes transportez après ledit decedz dudit deffunct de la maison où il demeuroit lors - size soubz les pilliers des Halles -, le tout monstré et indiqué par icelle vefve - après que lesditz Boudet et veuve Pocquelin esditz noms ont protesté que la qualité de tapissier et valet de chambre du roy, cy-dessus prise par ledit sieur de Moliere leur puisse nuire ny prejudicier et que ledit sieur de Moliere a fait ses protestations contraires -, iceux biens (...) et estimez par Jean Moreau, huissier sergent à verge au Chastelet de Paris qui a fait ladite prisée en sa conscience, (...) selon qu'il ensuit et ont signé - fors ladite vefve Pocquelin qui a declaré ne scavoir escrire ne signer - (six lignes ont esté rayées en la presente page du consentement des partyes).
      J. B. POQUELIN MOLIERE ./. GIGAULT (notaire) A. BOUDET MOREAU BUON (notaire).
      18 feuillets. Fol. 1 v°: mobilier, 439 livres; fol. 3 v°: habits, 50 livres; fol. 4: linge, 135 livres; fol. 4 v°: tableaux, 195 livres, montre, 6 livres; fol. 5 v°: argenterie, 67 livres 10 sols; fol. 5 v°, papiers.
      Total des biens meubles: 882 livres 10 sols; argent monnayé: 70 écus et 55 louis d'or; dettes actives: 5.624 livres.
      (fol. 7 v°):
      Item, deux feuilles de papier liées ensemble commenceant par ces mots: '' Memoire de ce que j'ay deboursé et payé pour mon fils aisné tant à luy qu'à ceux à qui il m'a ordonné '', au bas duquel memoire est une recognoissance, passée par devant Leroux et Levasseur, notaires audict Chastelet, le quatriesme jour d'avril mil six cens cinquante-un, faite par Jean Pocquelin, fils aisné dudict deffunct que ledict memoire est veritable et que les sommes y contenues revenants ensemble à dix neuf cens soixante-cinq livres ont esté par luy receues en partie et le surplus payé en son acquit et descharge, ainsy qu'il est porté par ledict memoire, avec lequel il s'est trouvé une quittance faitte par ledict Jean Pocquelin audict deffunct son pere de la somme de six cens trente livres pour employer à l'effect y mentionné, (...) ]
      MC/ET/XVI/321
      Voir une description plus complète de l'acte sur l'instrument de recherche imprimé en ligne (rubrique 'Autres instruments de recherche').
      Documents du Minutier central concernant l'histoire littéraire (1650-1700) [2295 actes], par Madeleine Jurgens et Marie-Antoinette Fleury, Paris, Presses universitaires de France, 1960, p. 271 (instrument de recherche imprimé dématérialisé dont la version intégrale est accessible en ligne par la rubrique 'Autres instruments de recherche', voir contexte dans le Plan d’orientation général - Notaires de Paris, guides thématiques du Minutier).
      Cent ans de recherches sur Molière, sur sa famille et sur les comédiens de sa troupe, Paris, Archives nationales, 1963, p. 454, notice n° CCXXIV.
      inventaire après décès; Halles (piliers des); Saint-Thomas-du-Louvre (rue); Tonnellerie (piliers de la); Cygne (rue du); Molière (1622-1673); Pocquelin, Jean (1595-1669); Boudet, André; Boudet, Jean; Pocquelin, Marie-Madeleine (1628-1655); Maillard, Marie; Pocquelin, Jean (1624-1660); employé de maison; tapissier; acteur
    - Apprentissage de la fille de François Cordé, maître maçon, entrepreneur de bâtiments Cloître Saint-Nicolas du Louvre., 28 avril 1709; MC/ET/XVI/321
      contrat d'apprentissage; Cordé, François
  - Minutes. 1670, juillet - 1670, décembre, juillet 1670 - décembre 1670; MC/ET/XVI/322; Document détérioré.
    - Mariage de Charles Edeline avec Elisabeth Duchastel, fille de feu Nicolas Duchastel, peintre des bâtiments du roi et maître peintre. Elisabeth Duchastel est la belle-soeur d'Eustache Brigogne, peintre enlumineur, à cause de Madeleine Duchastel, sa veuve, et aussi belle soeur de René Norisson, à cause d'Anne Duchastel, sa veuve. Présence de Claude Huilliot, demeurant rue du Cygne, paroisse Saint-Eustache, peintre ordinaire du roi en son Académie, au contrat de mariage, en tant que beau-frère de la fiancée à cause de Marie Duchatel, sa femme., 27 juillet 1670; MC/ET/XVI/322
      contrat de mariage; Brigogne, Eustache
    - Mariage d'Alexis Forderin, serrurier, avec Jeanne Leloup, tous deux demeurant à l'hôtel de la Monnaie, en présence de Jean Warin, conseiller du roi en ses conseils, conducteur général des monnaires au moulin royal du rouyaume., 9 novembre 1670; MC/ET/XVI/322
      contrat de mariage; Warin, Jean
  - Minutes. 1671, janvier - 1671, avril, janvier 1671 - avril 1671; MC/ET/XVI/323
    - Quittances de Gabriel Dieudonnet, maître maçon, entrepreneur de bâtiments, rue Poissonnière., 10 janvier 1734; MC/ET/XVI/323
      quittance; Dieudonnet, Gabriel
  - Minutes. 1671, mai - 1671, août, mai 1671 - août 1671; MC/ET/XVI/324
  - Minutes. 1671, septembre - 1671, décembre, septembre 1671 - décembre 1671; MC/ET/XVI/325
    - Testament de Jean de La Bruyère, conseiller et secrétaire du roi, demeurant rue Grenier-Saint-Lazare. Legs universel à ses neveux et nièce, Jean de La Bruyère, Louis, Robert-Pierre et Elisabeth, à charge par ceux-ci de faire à leur mère une pension viagère de 400 livres., 18 novembre 1671; MC/ET/XVI/325
      testament; Grenier-Saint-Lazare (rue du); La Bruyère, Jean de (1645-1696); La Bruyère, Robert Pierre de; La Bruyère, Elisabeth de; La Bruyère, Louis de (....-1666); La Bruyère, Jean de; secrétaire du roi (Ancien Régime)
  - Minutes. 1672, janvier - 1672, avril, janvier 1672 - avril 1672; MC/ET/XVI/326
  - Minutes. 1672, mai - 1672, septembre, mai 1672 - septembre 1672; MC/ET/XVI/327
  - Minutes. 1672, octobre - 1672, décembre, octobre 1672 - décembre 1672; MC/ET/XVI/328
    - Inventaire après décès de Nicolas Huchon, docteur en théologie, sous pénitencier de l'Eglise de Paris, dont sa bibliothèque., 4 octobre 1672; MC/ET/XVI/328
      inventaire après décès; Huchon, Nicolas; docteur d'université
  - Minutes. 1673, janvier - 1673, avril, janvier 1673 - avril 1673; MC/ET/XVI/329
    - Inventaire après décès de Noël de Lalane, abbé de Valcroissant, docteur en théologie de la faculté de Paris, dont sa bibliothèque., 28 février 1673; MC/ET/XVI/329
      inventaire après décès; Lalane, Noël de; docteur d'université
  - Minutes. 1673, mai - 1673, août, mai 1673 - août 1673; MC/ET/XVI/330
  - Minutes. 1673, septembre - 1673, décembre, septembre 1673 - décembre 1673; MC/ET/XVI/331
  - Minutes. 1674, janvier - 1674, juin, janvier 1674 - juin 1674; MC/ET/XVI/332
    - Marché entre Jérôme Desprez, marchand de chevaux, et Charles Perron, maître de la poste de la Chapelle en Serval à Paris, au sujet de la nourriture des chevaux et du postillon qui fait le service., 1er janvier 1674; MC/ET/XVI/332
    - Constitution et réduction de rente par les frères prêcheurs du monastère de l'Annonciade (Jacobins de la rue Saint-Honoré) à Marie, Marguerite et Marie Jobert, soeurs, filles majeures, demeurant ensemble rue de l'Arbre-Sec, paroisse Saint-Germain-l'Auxerrois., 9 janvier 1674; MC/ET/XVI/332
      quittance
    - Marché entre Albert de Grillet, chevalier seigneur de Brissac, major des gardes du corps du roi, demeurant demeurant ordinairement à la Cour, de présent logé Ile Notre-Dame, rue et paroisse Saint-Louis, et François Sevestre, marchand tapissier, demeurant sous les pilliers de la Tonnellerie, paroisse Saint-Eustache, pour la confection de canonnières de coutil de Constance, conforme à l'échantillon., 9 janvier 1674; MC/ET/XVI/332
      marché; Grillet, Albert de
    - Marché entre Louis Baudart, tourneur en bois, demeurant Marché-Neuf, paroisse Saint-Barthélemy, et François Sevestre, marchand tapissier, demeurant sous les pilliers d ela Tonnellerie, paroisse Saint-Eustache., 14 janvier 1674; MC/ET/XVI/332
    - Certificat, donné à Claude Jolly, courrier de Paris à Lyon, par Marcel Pierre Leoni, gentilhomme romain, au sujet de l'agression commise par trois voleurs en forêt de Fontainebleau., 17 janvier 1674; MC/ET/XVI/332
      Étrangers en France, Français à l'étranger et aux colonies, XVIe-XIXe siècle (env. 1.000 actes), par le personnel du Minutier,1950-2000 (fichier papier entièrement dématérialisé; voir contexte dans le Plan d’orientation général - Notaires de Paris, guides thématiques du Minutier).
    - Procuration par Pierre Louis Dumas, capitaine réformé de compagnie française., 24 janvier 1674; MC/ET/XVI/332
      procuration
    - Rachat par Edmond Boutonne, prêtre, et François de Saintpé, prêtre, Congrégation de l'Oratoire de Jésus., 9 février 1674 - 10 février 1674; MC/ET/XVI/332
    - Inventaire après décès de Guillaume Perrichon, marchand bourgeois de Paris, ancien consul., 13 février 1674; MC/ET/XVI/332
    - Constitution par Guillaume Regnault à Madeleine Porcher et acte d'apport au sujet d'un achat de maison. Guillaume Regnault, rue de la Sourdière, maître à danser du roi, secrétaire et trésorier de l'Académie royale de danse. Actes des 3, 9, 14 mars 1674., 3 mars 1674 - 14 mars 1674; MC/ET/XVI/332
      constitution de rente; dépôt d'argent; La-Sourdière (rue de); Regnault, Guillaume; Porcher, Madeleine; enseignant; danseur
    - Bail par Madeleine Boucher, veuve de Charles Martin, peintre ordinaire du roi, bourgeois de Paris., 7 mars 1674; MC/ET/XVI/332
      bail; Boucher, Magdelaine